【裁判字號】    99,台上,2046
【裁判日期】    990408
【裁判案由】    違反毒品危害防制條例
【裁判全文】
最高法院刑事判決            九十九年度台上字第二０四六號
上  訴  人  甲○○
選任辯護人  沙  洪律師
上列上訴人因違反毒品危害防制條例案件，不服台灣高等法院中
華民國九十七年四月三日第二審判決（九十七年度上訴字第一七
０號，起訴案號：台灣桃園地方法院檢察署九十五年度偵字第七
七六０號），提起上訴，本院判決如下：
    主  文
原判決撤銷，發回台灣高等法院。
    理  由
本件原判決維持第一審依想像競合犯關係從一重論處上訴人甲○
○販賣第二級毒品罪刑之科刑判決，駁回其在第二審之上訴，固
非無見。
惟查：(一)科刑之判決書，須將認定之犯罪事實詳為記載，然後於
理由內說明其所憑之證據及認定之理由，使事實與理由兩相一致
，方為合法。倘事實已有敘及，而理由內未加說明，是為理由不
備。理由已加說明，而事實無此記載，則理由失其依據，揆諸刑
事訴訟法第三百七十九條第十四款規定，其判決為當然違背法令
。原判決認定上訴人向綽號「梁胖」之成年男子販入含第二級毒
品ＭＤＭＡ、甲基安非他命成分之搖頭丸四０顆及第三級毒品愷
他命十五包，係基於販賣第二、三級毒品之犯意而購入，並於理
由說明係以0000000000號、0000000000號
、0000000000號、0000000000號行動電話
之持用者，撥打上訴人持用之0000000000號行動電話
之通訊監察譯文，其中持用0000000000號行動電話之
人並直接詢問上訴人：「你『褲子』一件賣多少？」，而上訴人
於檢察官偵查時供稱「褲子」即指Ｋ他命等情為其所憑之依據（
見原判決第六、七頁）。然該說明僅就上訴人有販賣第三級毒品
之犯意為論述，對於如何認定上訴人係基於出售牟利之犯意而販
入第二級毒品，並未說明所憑之依據及認定之理由，自屬理由不
備。(二)原判決事實欄記載：「民國九十五年二月下旬，因陸續有
購毒者撥打甲○○持用之0000000000號、00000
00000號行動電話表示欲購買第二級毒品、第三級毒品之意
，詢問是否有毒品出售，甲○○認有利可圖，竟意圖營利……」
等語，並以扣案之行動電話二支為供上訴人聯絡販賣毒品所用，
且皆為上訴人所有，予以宣告沒收。惟理由內僅敘及上訴人持用
0000000000號行動電話與綽號「梁胖」之人聯絡購入
毒品事宜，以及持用0000000000號、0000000
000號、0000000000號、0000000000號
行動電話之人，撥打上訴人持用之0000000000號行動
電話向其詢問購買毒品事宜等情。並未說明上訴人有持0000
000000號行動電話與他人通聯並談及毒品交易有關之事項
，遽認該行動電話亦係上訴人所有供聯絡販賣毒品所用，併予宣
告沒收，亦有未合。上訴意旨，執以指摘原判決不當，非無理由
，應認有撤銷發回更審之原因，原判決敘明不另為無罪諭知部分
，基於審判不可分原則，併予發回。
據上論結，應依刑事訴訟法第三百九十七條、第四百零一條，判
決如主文。
中    華    民    國  九十九  年    四    月    八    日
                      最高法院刑事第十一庭
                          審判長法官  石  木  欽
                                法官  洪  佳  濱
                                法官  韓  金  秀
                                法官  段  景  榕
                                法官  周  煙  平
本件正本證明與原本無異
                                      書  記  官
中    華    民    國  九十九  年    四    月   十二   日
                                                      Ｑ

司法院資訊處製作；財團法人民間司法改革基金會備份。
